【裁判字號】    99,訴,1891
【裁判日期】    990714
【裁判案由】    毒品危害防制條例
【裁判全文】
臺灣板橋地方法院刑事判決              99年度訴字第1891號
公  訴  人  臺灣板橋地方法院檢察署檢察官
被      告  甲○○
上列被告因違反毒品危害防制條例案件，經檢察官提起公訴（99
年度毒偵字第3662號) ，被告於本院準備程序中就被訴事實為有
罪之陳述，經本院合議庭裁定由受命法官獨任進行簡式審判程序
，判決如下：
    主  文
甲○○施用第一級毒品，處有期徒刑肆月，如易科罰金，以新臺
幣壹仟元折算壹日。扣案之第一級毒品海洛因( 驗餘淨重零點捌
貳公克) 沒收銷燬；包裝上開海洛因之外包裝袋壹只沒收。
    事  實
一、甲○○前因施用毒品，經本院以97年度毒聲字第815 號裁定
    送觀察、勒戒後，認有繼續施用毒品之傾向，再經本院以97
    年度毒聲字第1533號裁定令入戒治處所施以強制戒治，於民
    國98年3 月30日執行完畢釋放，並由臺灣板橋地方法院檢察
    署檢察官以98年度戒毒偵字第254 號為不起訴處分確定。詎
    猶不知悔改，仍基於施用第一級毒品海洛因之犯意，於99年
    4 月21日上午10時許( 起訴書略載為99年4 月21日經警採尿
    前回溯26小時內之某時許) ，在臺北縣三重市○○路207 號
    4 樓之住處，以將海洛因捲入香菸後吸食之方式，施用第一
    級毒品海洛因1 次，嗣於同日上午11時45分許，在臺北縣三
    重市○○街141 號前，因行跡可疑為警盤查，在員警尚未發
    覺其有何犯罪情形之際，即向員警自承其施用、持有毒品行
    為，並主動交出所持有之第一級毒品海洛因1 小包（驗後餘
    重0.832 公克）予員警扣案，而自願接受裁判，始查悉前情
    。
二、案經臺北市政府警察局中正第一分局移送臺灣板橋地方法院
    檢察署檢察官偵查後提起公訴。
    理  由
一、程序方面：按除被告所犯為死刑、無期徒刑、最輕本刑為3
    年以上有期徒刑之罪或高等法院管轄第一審案件者外，於第
    一次審判期日前之準備程序進行中，被告先就被訴事實為有
    罪之陳述時，審判長得告知被告簡式審判程序之旨，並聽取
    當事人、代理人、辯護人及輔佐人之意見後，裁定進行簡式
    審判程序，刑事訴訟法第273 條之1 第1 項定有明文。經核
    ，本件被告甲○○所犯係死刑、無期徒刑、最輕本刑為3 年
    以上有期徒刑以外之罪，其於準備程序中就被訴事實為有罪
    之陳述，經法官告知簡式審判程序之旨，並聽取公訴人、被
    告之意見後，本院爰依首揭規定，合議裁定由受命法官獨任
    進行簡式審判程序，合先敘明。
二、經查，上揭犯罪事實業據被告於本院準備程序及審理時坦承
    不諱，而被告於99年4 月21日中午12時22分許為警所採尿液
    經送臺灣尖端先進生技醫藥股份有限公司檢驗結果，發現確
    有嗎啡陽性反應，有該公司99年5 月5 日濫用藥物檢驗報告
    、臺北市政府警察局偵辦毒品案件尿液檢體委驗單各1 份在
    卷可憑，顯見被告供承其於前揭時點確曾有施用毒品海洛因
    乙情非虛。此外，扣案之白色粉末經送驗結果，確含有海洛
    因成份，亦有交通部民用航空局航空醫務中心毒品鑑定書乙
    份附卷足佐，足證被告前開自白應與事實相符，應予信實。
    又被告前因施用毒品，經本院以97年度毒聲字第815 號裁定
    送觀察、勒戒後，認有繼續施用毒品之傾向，再經本院以97
    年度毒聲字第1533號裁定令入戒治處所施以強制戒治，於98
    年3 月30日執行完畢釋放，並由臺灣板橋地方法院檢察署檢
    察官以98年度戒毒偵字第254 號為不起訴處分確定等情，有
    臺灣高等法院被告前案紀錄表附卷可憑。被告既於強制戒治
    釋放後5 年內再犯本件施用毒品罪，依毒品危害防制條例第
    23條第2 項之規定，即應依法予以訴追處罰。
三、查海洛因係毒品危害防制條例第2 條第2 項第1 款所規定之
    第一級毒品，故核被告所為，係犯該條例第10條第1 項之施
    用第一級毒品罪。其施用前、後持有海洛因之低度行為，應
    為施用之高度行為所吸收，不另論罪。又被告係於道路上偶
    遭員警認行跡可疑而上前盤查時，自行將其所持有之海洛因
    1 小包交予警員扣案，並供陳施用毒品之事實，業據被告於
    警詢時供明在卷，並有臺北市政府警察局中正第一分局刑事
    案件移送書、偵查報告、扣押筆錄、扣押物品目錄表、自願
    受搜索同意書各乙份附卷可憑。是以被告於員警僅單純認其
    行跡可疑，尚未發覺其有何犯罪情形而上前盤查之際，即向
    員警自承其施用、持有毒品行為，並主動交出所持有之毒品
    ，足認被告係對於未發覺之犯罪為自首而受裁判，符合自首
    之要件，爰依刑法第62條前段之規定，減輕其刑。爰審酌被
    告前經觀察勒戒及強制戒治，仍未能戒斷其施用毒品之惡習
    ，惟其犯後坦承其過，態度良好，並主動前往醫療院所參加
    美沙冬替代療法治療，有其提出之臺北市立聯合醫院昆明院
    區診斷證明書乙份在卷足佐，核施用毒品屬於自殘行為，犯
    罪手段尚屬輕微，及其犯罪動機、目的、生活狀況、智識程
    度、所生危害等一切情狀，量處如主文所示之刑，以資懲儆
    。又扣案之白色粉末經送鑑定，確含第一級毒品海洛因成分
    ( 驗餘淨重0.832 公克) ，不問屬於犯人與否，均應依毒品
    危害防制條例第18條第1 項前段規定，沒收銷燬。至扣案之
    包裝上開海洛因之外包裝袋1 只( 僅係用於包裹海洛因，防
    其裸露、潮濕，便於攜帶持有，並非不可分離) ，係被告所
    有供其犯本案施用毒品罪所用之物，應依刑法第38條第1項
    第2 款之規定宣告沒收之。
據上論斷，應依刑事訴訟法第273 條之1 第1 項、第299 條第1
項前段，毒品危害防制條例第10條第1 項、第18條第1 項前段，
刑法第11條前段、第62條前段、第38條第1 項第2 款，判決如主
文。
本案經檢察官黃致中到庭執行職務。
中    華    民    國    99    年    7     月    14    日
                  刑事第十四庭   法  官   陳昭筠
以上正本證明與原本無異。
如不服本判決應於送達後10日內向本院提出上訴狀。
                                 書記官   黃文儀
中    華    民    國    99    年    7     月    16    日
附錄本案論罪科刑法條全文：
毒品危害防制條例第10條
施用第一級毒品者，處六月以上五年以下有期徒刑。
施用第二級毒品者，處三年以下有期徒刑。

司法院資訊處製作；財團法人民間司法改革基金會備份。
